臺灣臺北地方法院民事判決　　　　　　93年度訴更(三)字第21號
原　　　告　美商黑保保、卡其他、史賓賽和吞那ＭＡＦ公司
　　　　　　Highberge.
　　　　　　Corp.,
　　　　　　CA91108, .
法定代理人　丑○○ ○○ ○○.
原　　　告　菲力工業股份有限公司
法定代理人　亥○○
原　　　告　戌○○，L.H.謝.
共　　　同
訴訟代理人　戌○○律師
被　　　告　未○○
　　　　　　壬○○
　　　　　　路易士等律師事務所 Lewis D`Amato Brisbois &
　　　　　　Bisggard,.
上　一　人　　　　　　Los Angeles, CA 90012 U.S.A.
法定代理人　丁○○ ○○○○○○○○○○○ ○○○○○○ ○○○○○○○○
被　　　告　老路易士 Robert F.Lewis,甲○○
　　　　　　丙○○ ○○○○○○ ○○○○○○○
　　　　　　戊○○○ ○○○ ○○○○○ ○○○○○○○○
　　　　　　申○○ ○○○○○○○ ○○○○○○○ ○○○○○○
　　　　　　庚○ ○○○○○ ○○○○○○○
　　　　　　癸○○○ ○○○○ ○○○○○○ ○○○○○○○○○
　　　　　　　　　　Los Angeles, CA 90071 U.S.A.
被　　　告　牛沙門等聯合律師事務所 Nossaman Guthner Knox
兼 上一 人　& Elliot,
法定代理人　湯姆絲 Robert Lee Toms, 甲○○
被　　　告　香港商的近格傑顧問有限公司　Deacons and
　　　　　　Graham　& James　and Sly & Weigall　(Taiwan)
　　　　　　Consultants Limited.
上　一　人
法定代理人　寅○○　○○○○○ ○○○○○○ ○○○○○
被　　　告　史龜兒事務所　SQUIRE, SANDERS & DEMPSEY
上　一　人　　　　　　U.S.A.
法定代理人　子○○ ○○○○○○○ ○○○○○○○○
被　　　告　下坡事務所 Sheppard, Mullin, Richter &
上　一　人　　　　　　 Ca. 90071, U.S.A.
法定代理人　酉○ ○○○○ ○○ ○○○○○○○
被　　　告　佛不來事務所 FULBRIGHT & JAWORSKI
兼上一人　　　　　　　 Dallas, Texas, U.S.A.
法定代理人　卯○○ ○○○○○○○ ○○ ○○○○○○○○○
被　　　告　傑爾 Gibson Gayle, 乙○○
　　　　　　　　　　　Houston, Texas 77010, U.S.A.
被　　　告　午○ ○○○○○ ○○ ○○○○○○
　　　　　　巳○ ○○○○○○ ○○○○○
　　　　　　辰○○ ○○○○○ ○○ ○○○○○○○○
 　　　　　　　　 Floor, Los Angeles, CA 90071　U.S.A.
　　　　　　辛○○○ ○○○○○ ○○ ○○○○○○○○○
被　　　告　佛不來事務所（香港） FULBRIGHT & JAWORSKI
兼上一人　　　　　　　Chater Road, Centra Hong Kong
法定代理人　己○○ ○○○○○○○ ○○ ○○○○○○
被　　　告　佛不來事務所（北京）FULBRIGHT & JAWORSKI
　　　　　　　　　　　Floor No.8 Jianguomenbei Avenue
兼上一人　　　　　　　Beijing, 100005
法定代理人　己○○ ○○○○○○○ ○○ ○○○○○○
　　　　　　　　　　　Floor No.8 Jianguomenbei Avenue
　　　　　　　　　　　Beijing, 100005
上列當事人間損害賠償等事件，原告對於中華民國85年5月28日
本院85年度訴字第1448號民事裁定提起抗告，經台灣高等法院第
三次發回更審，本院於96年8月13日言詞辯論終結，判決如下：
    主      文
原告之訴及假執行聲請均駁回。
訴訟費用由原告負擔。
    事      實
一、原告主張：
  (一)事實陳述：
  1.格傑被告積欠原告至少9億元美金以上：原告戌○○（下稱
    「原告謝」）自民國77年約8月間至78年4月在被告香港商的
    近格傑顧問有限公司（下稱格傑被告、其後為史龜兒事務所
    所合併）擔任資深顧問。原告之客戶為格傑被告及漢奸被告
    未○○及壬○○所搶走及騙走，致格傑被告積欠原告至少9
    億元美金以上。
  2.路易士被告積欠原告戌○○至少美金90萬1,126.5元：原告
    自78年4月起至90年1月3日左右止，在被告路易士等律師事
    務所擔任合夥人，路易士被告積欠原告戌○○至少美金90
    萬1,126.5元。
  3.佛不來被告積欠原告至少9億元美金以上：原告自80年1月4
    日起迄今均擔任佛不來被告之合夥人，有佛不來被告之確認
    合夥函可證。佛不來被告以不合法方式搶奪原告每年至少美
    金5百萬元至1千萬元之客戶及收入。
  4.全部被告積欠原告至少美金9億元美金以上：
    (1)漢奸被告未○○將其與全部被告共謀搶奪原告之客戶：
      保留於格傑被告。帶到下坡事務所並與之分享收入。
      帶到摩根被告並與之分享收入。
    (2)漢奸被告壬○○與全部被告共謀搶奪原告之客戶而保留於
      格傑被告。
  (二)訴訟標的：
  1.給付之訴（訴之聲明第1項）主要依據為：對全部被告請求
    連帶賠償，如連帶不成立，則為其共同給付。
    (1)民法第1、184、185、188。
    (2)刑法第310條第3項。
    (3)著作權法第1、10條前段、17、30、84、85、87、88條之1
      、89、99條。蓋訴之聲明第2項及第3項由原告戌○○所著
      作者，自受著作權法、及商標法之保障，被告不得使用或
      洩漏。經由中美友好通商航海條約、憲法第141條以及最
      高法院許多案例（此包括，但不限於85台上2373案例），
      該著作權及商標權應受我國法律保護。另一方面，被告及
      其共謀者在訴之聲明第2項所作者，均為誹謗、登載不實
      ，已為士林地院86自110義股為有罪之判決乙次，自不得
      使用或洩漏。被告等故意違反著作權法、商標法及刑法，
      自應受處罰及應賠償原告（按原告菲力工業股份有限公司
      及美商黑保保、卡其他、史賓塞和吞那MAF公司均為原告
      戌○○之當事人（客戶）。
    (4)營業秘密法第10及11條、第13條、第13條。
      身為34年台美執業律師，原告戌○○自有甚多營業秘密。
      原告菲力工業股份有限公司及美商黑保保、卡其他、史賓
      塞和吞那MAF公司亦有營業秘密。這類營業秘密已發現被
      使用洩漏於訴之聲明第2項所載各地。
    (5)公平交易法第19、22、24、30、31、32、34條。
    (6)消費者保護法第2條第1、2、3、4款，第4條、第7條第1及
      3項，第7條之1、51條。對格傑被告：基於原告與格傑被
      告之契約。對路易士被告：基於合夥契約。對佛不來被告
      ，係基於合夥契約。同一律師事務所本不互搶客戶，每一
      律師之客戶分得很清楚，才能將每年分紅分得清楚，否則
      豈非大亂，此為民148條誠信原則及衡平原則。
  2.不作為之請求（訴之聲明第2、3項）：
    (1)高等法院經過仔細審查後，已以85抗2054、2428、3338
      確定終局裁定就訴之聲明第2項准予假處分。
    (2)刑法第310條第3項。
    (3)著作權法第1、10條前段、17、30、84、85、87、88條之1
      、89、99條。
    (4)營業秘密法第10及11條、第13條、第13條。
    (5)公平交易法第19、22、24、30、31、32、34條。
    (6)消費者保護法第2條第1、2、3、4款，第4條、第7條第1及
      3 項，第7條之1、51條。
    (7)本院卷一第232至235頁所示名單乃原告戌○○當時之一部
      分當事人。被告以非法方法，扣留住原告戌○○之之客戶
      及客戶之文件，並誹謗原告戌○○，藉以扣留原告客戶及
      客戶之文件，而達搶奪客戶之目的。原告戌○○之損失在
      每年5百萬至1千萬美金以上。此由被告未○○及壬○○在
      格傑被告、下坡被告之總收入，以及在其合夥人名下之收
      入可以證明。
  (三)訴之聲明：
  1.被告等應連帶給付原告等新台幣151萬元或美金5萬8,077 元
    ，及自80年1月1日起至清償日止，依年息百分之12﹪計算之
    利息。被告等為上揭任何一項之全部或一部給付，而原告確
    定已收到款項時，被告等在給付之範圍內同免責任。
  2.被告等就（一）聯邦行政系統（即美國國際貿易委員會（
    The United States International Trade Commission）案
    號731-TA-731，及美國商務部（The United States
    Department of Commerce）案號A570-843（1995）及
    A583-803（1991），和其聲請，起訴，抗告，上訴及解釋案
    件，（二）加州系統（即加州市協助陪審團委員會（The
    Municipal Court of the State of California），及加州
    地方協助陪審團委員會（the Superior Court of the
    State of California）案號159 283, 0000 000, 165900,
    BC59883, BC54981, BC61170,及BC41515和其在上訴審、抗
    告審及解釋審之案件（即the Superior Court of the
    State of California（加州地方協助陪審團委員會），The
    Court of Appeal of the State California（加州審查委
    員會），和the Supreme Court of California（加州最後
    解釋委員會）），（三）加律系統（即加州律師公會公司（
    the State Bar of California）和加州律師公會公司審查
    委員會（The State Bar Court of the State Bar of
    California），案號93-O-14106及95-TE-10040及其在 the
    Supreme Court of California（加州最後解釋委員會）和
    the Supreme Court of the United States（聯邦最後解釋
    委員會）之上訴，抗告，聲請及解釋案件），（四）聯邦系
    統（即聯邦班克拉陪審團協助委員會（The United States
    Bankruptcy Court For the Central District of
    California案號LA00-00000,聯邦稅務陪審團協助委員會（
    The United States Tax Court）, 聯邦地方陪審團協助委
    員會（The United States District Court (a) For the
    Central District of California案號91-5446, 91-6690,
    91-6714, 93-6547, 93-7310, 95-1760, 95-3083,
    SACV95-0938, (b) For the Northern District of
    California案號C-96-1940,及 (c) For the District of
    Columbia案號96 CV 2530，和美國國際貿易協助員委員會（
    United State Court of International Trade）案號
    00-00-00000及其在聯邦地方陪審團協助委員會（The
    United States District Court For the Cental District
    of California案號（包括但不限於案號94-8608, 94-8612,
    94-8613, 96-0474，及For the District of Columbia,
    the United State Court of Appeals For the Ninth
    Circuit（聯邦審查委員會第九分會包括，但不限於案號
    00-00000, 00-00000, 00-00000, 00-00000及00-00000，和
    聯邦班克拉審查委員會第九分會（United States
    Bankruptcy Appellate Panel of the Ninth Circuit
    Court of Appeal）案號CC-95-1142），聯邦審查委員會聯
    邦分會（the United States Court of Appeals For the
    Federal Circuit），聯邦審查委員會華府分會（For the
    District of Columbia Circuit,案號97-8511）及the
    Supreme Court of the United States（聯邦最後解釋委員
    會）之上訴、抗告、聲請，解釋及下級審案件），（五）紐
    約系統（即紐約職業標準委員會（State of New York,
    Committee on Professional Standards, Third Judicial
    Department），紐約律師公會Ner York State Bar，和紐約
    協助陪審團委員會第三分會（State of New York, Supreme
    Court Appellate Division, Third Department）及其聲請
    、解釋、抗告及上訴案件，包括，但不限於紐約審查委員會
    State of New York Court of Appeal及the Supreme Court
    of the United States（聯邦最後解釋委員會），（六）華
    府系統（即華府審理委員會（District of Columbia Court
    of Appeals包括但不限案號97 BG 1991），華府律師公會（
    於District of Columbia Bar），及華府專業責任委員會（
    The Board on Professional Responsibility, on
    Professional Responsibility, District of Columbia
    Court of Appeals, Bar Docket NO.516-97）及其聲請、解
    釋、抗告及上訴案件，包括，但不限於the Supreme Court
    of the United State（聯邦最後解釋委員會），（七）美
    國發行之報章雜誌（包括但不限於洛杉磯日報（Los Angeles
    Daily Journal，1993年8月17日及1997年6月16日），市報
    （Metropolitan News，1997年11月6日），和世界日報（
    1994年2月15、16日及18日）），和（八）台灣發行之報章
    雜誌（包括但不限於民國86年7月10日之中時晚報第五版，
    民國86年7月11日之聯合報第七版及自由時報第五版，民國
    86年10月20日之聯合晚報第一及第五版，民國86年11月5日
    及6日聯合晚報第五版，另眼新聞第26期（民國86年11月29
    日至12月12日）第19頁），關於原告戌○○部分及附件Ａ（
    93竹（一）pp.232-235）所示客戶之文件，錄音帶，錄影帶
    ，電腦硬碟（hard disks）、磁碟片（disketts）及消息之
    原本、副本及影本不得使用或洩漏。
  3.確認被告等在(一)訴之聲明第二項之聯邦行政系統，加州系統
    ，加律系統，聯邦系統，紐約系統，華府系統，美國和台灣
    發行之報章雜誌所提出及制作之文件係偽造、變造、登載不
    實，(二)該文件對原告所主張之債權在訴之聲明第一項之範圍
    內不存在，及(三)其他關於原告等所作之文件無效、偽造、變
    造及登載不實。
  4.並陳明願供擔保或不必供擔保，請就得假執行者，准予假執
    行。
二、被告均未於言詞辯論期日到場，亦未提出書狀作任何聲明或
    陳述。
    理      由
一、程序方面：
  (一)按國際私法上所謂管轄權之決定，固係指「何國」之法院有
    權管轄某一涉外案件，非指何國內「何一法院」（地方或高
    等？哪一縣市？）有權管轄與否之問題。惟大陸法系國家之
    法典，對於國際私法上管轄權之確定，多無完整的指示，一
    般而言，乃悉以該國內國法中有關於劃分（分配）內國案件
    管轄權之規定為據，類推適用於國際私法之管轄問題。就我
    國對於涉外訴訟管轄權之確定而論，則除於涉外民事法律適
    用法第3條關於禁治產宣告之管轄，同法第4條關於死亡宣告
    之管轄外，餘均類推適用民事訴訟法之規定，蓋其中規定適
    用於涉外訴訟時，與國際上共通原則多所相符。而依我國之
    民事訴訟法第一條第1項、第2項之規定，訴訟由被告住所地
    之法院管轄，被告住所地之法院，不能行使職權者，由其居
    所地之法院管轄。被告在中華民國現無住所或住所不明者，
    以其在中華民國之居所，視為其住所，無居所或居所不明者
    ，以其在中華民國最後之住所，視為其住所。
  (二)查本件被告路易士等律師事務所Lewis D`Amato Brisbois &
    Bisggard、老路易士Robert F. Lewis, 甲○○、丙○○○○○○○○ ○○○○○○○、戊○○○○○○ ○○○○○ ○○○○○○○○、申○○○○○○○○○ ○○○○○○○ ○○○○○○、庚○○○○○○ ○○○○○○○、癸○○○○○○○ ○○○○○○ ○○○○○○○○○、湯姆絲Robert Lee Toms, 甲○○、
    牛沙門等聯合律師事務所Nossaman Guthner Knox & Elliot
    、香港商的近格傑顧問有限公司Deacons and Graham &
    James and Sly & Weigall (Taiwan) Consultants Limited.
    、史龜兒事務所SQUIRE, SANDERS & DEMPSEY、下坡事務所
    Sheppard, Mullin, Richter & Hampton、佛不來事務所
    FULBRIGHT & JAWORSKI、卯○○○○○○○○○ ○○ ○○○○○○○○○、傑
    爾Gibson Gayle, 乙○○、午○○○○○○ ○○ ○○○○○○、巳○○○○○○○○○○○○、辰○○○○○○○ ○○ ○○○○○○○○、辛○○○○○○○○ ○○○○○○○○○○○、佛不來事務所（香港）FULBRIGHT & JAWORSKI
    、己○○○○○○○○○ ○○ ○○○○○○、佛不來事務所（北京）
    FULBRIGHT & JAWORSKI、己○○○○○○○○○ ○○ ○○○○○○ 等人，
    依原告之主張及陳述所示，均為美國籍人民，於中華民國並
    無住、居所或最後之住所，且參諸該等被告之訴訟部分，民
    事訴訟法亦無其他管轄權之規定可供類推適用，是依前揭說
    明，我國法院對該等被告並無國際管轄權（即一般管轄權）
    。故本件原告起訴請求就該等被告判決如訴之聲明所示云云
    ，即欠缺訴訟要件，應予駁回。
  (三)被告未○○、壬○○受合法通知，未於言詞辯論期日到場，
    核無民事訴訟法第386條所列各款情形，爰依原告之聲請，
    由其一造辯論而為判決，合先敘明。
二、實體方面：
    按當事人主張有利於己之事實者，就其事實有舉證之責任，
    民事訴訟法第277條前段定有明文。原告雖主張被告未○○
    、壬○○搶奪其客戶而積欠原告鉅額美金，侵害原告之著作
    權，並洩漏原告所有之營業祕密，同時違反消費者保護法及
    公平交易法云云，惟原告就此並未舉證以實其說，是其主張
    ，應屬無據。從而原告提起本訴，請求判決如訴之聲明所示
    ，並無理由，應予駁回。原告之訴既無理由，則其假執行之
    聲請亦失所附麗，併予駁回。
三、因本件事證已臻明確，原告其餘主張陳述及所提之證據，經
    審酌後本院認與判決結果不生影響，爰不一一論述，附此敘
    明。
四、訴訟費用負擔之依據：民事訴訟法第78條。
中　　華　　民　　國　　96　　年　　8 　　月　　17　　日
                  民事第六庭    法　官　邱  琦
以上正本係照原本作成
如對本判決上訴，須於判決送達後20日內向本院提出上訴狀
中　　華　　民　　國　　96　　年　　8 　　月　　17　　日
                    　　　　　　書記官　池東旭
